【裁判字號】    97,非抗,2
【裁判日期】    970313
【裁判案由】    選派檢查人
【裁判全文】
臺灣高等法院高雄分院民事裁定           97年度非抗字第2號
抗  告  人  皇盛農產物股份有限公司
                        號
法定代理人  戊○○
代  理  人  陳清朗律師
相  對  人  丙○○
            乙○
            甲○○
            丁○○
            己○○
                        號3樓.
            庚○○○
上列抗告人因與相對人丙○○等6 人間聲請選派檢查人事件，對
於民國96年11月12日臺灣屏東地方法院96年度抗字第41號所為裁
定提起再抗告，本院裁定如下：
    主  文
再抗告駁回。
再抗告程序費用新台幣壹仟元由再抗告人負擔。
    理  由
一、按對於抗告法院之裁定，以其適用法規顯有錯誤為理由，且
    所涉及之法律見解具有原則上之重要性，並經原法院之許可
    者，依非訟事件法第45條第3 項、第4 項規定，得再為抗告
    。如原法院認再抗告應行許可，並添具意見書，逕將訴訟卷
    宗送交再抗告法院，再抗告法院審查原法院所添具意見書，
    認再抗告不應准許，並不受該意見書所載許可再抗告理由之
    拘束，而得逕以裁定駁回之。所謂適用法規顯有錯誤，係指
    原第二審裁判就其取捨證據所確定之事實，適用法規顯有錯
    誤而言，不包括認定事實不當之情形在內（最高法院80年台
    上字第1326號判例、93年度台抗字第429 號裁判參照），亦
    不包括漏未斟酌證據及認定事實錯誤之情形在內（最高法院
    63年台上字第880 號判例參照）。是當事人提起再抗告，應
    具體指出原裁定有如何適用法規顯有錯誤之情形，及所涉及
    之法律見解具有原則上重要性之理，否則，其再抗告自非合
    法。
二、本件再抗告意旨略以：乙○、甲○○、丁○○之股權合計2
    萬6100股，係各自繼承訴外人陳耀宗而來，然陳耀宗所有之
    該部分股權，係以偽造股東會議決議紀錄之方式取得，自屬
    無效。而己○○為監察人、丙○○為董事，依其權限原可瞭
    解公司營運業務，並列席董事會表示意見，且再抗告人已提
    出股東會會議記錄及營利事業所得稅結算申報書、資產負債
    表供相對人查核，丙○○、乙○、丁○○、甲○○等四人復
    已提出臨時股東會之聲請，衡情均無再聲請選派檢查人行使
    檢查權之必要。原裁定既未說明何以未採用再抗告人所提出
    關於股權偽造之起訴書、判決書之理由，遽謂不能證明乙○
    等3 人之股權不存在，亦未斟酌何以有再聲請選派檢查人之
    必要，而准聲請人所請，其適用「公司法第245 條第1 項」
    顯然有誤，並違反經驗法則、誠實信用原則，且所涉之法律
    見解具有原則上重要性，爰聲明廢棄原裁定，發回原審更為
    裁定等語。
三、原裁定業已認定，縱扣除乙○等3 人及監察人己○○之股權
    不計，僅以兼任董事之丙○○及股東陳瑞珍之持股2 萬1315
    股計算，已占抗告人登記已發行總數64萬股之3%以上，且均
    已持有達1 年以上，合於聲請法院選派檢查人之要件。復以
    檢查人係由法院指定，檢查公司業務帳目及財產情形，與公
    司選任董事、監察人並無扞格，且檢查人職權事涉專業，公
    司即使召開臨時股東會，或提出股東會會議記錄等資料，亦
    非即無選派之必要等語，駁回抗告人之抗告。再抗告意旨核
    係就原裁定關於聲請人是否合於公司法第245 條第1 項規定
    ，「繼續一年以上持有已發行股份總數百分之3 以上之股東
    」之要件，其取捨證據、認定事實之職權行使，指摘為不當
    ，並就原裁定已論斷者，泛言為違法，而非具體表明原裁定
    就所認定之事實，有如何適用法規顯有錯誤之情形，及所涉
    及之法律見解具有原則上重要性之理由。依首揭說明，應認
    其再抗告為不合法。
四、據上論結，本件再抗告為不合法，依非訟事件法第46條、第
    21條第2 項，民事訴訟法第495 條之1 第2 項、第481 條、
    第444 條第1 項、第95條、第78條，裁定如主文。
中    華    民    國    97    年    3     月    13    日
                            民事第一庭
                                審判長法官  黃金石
                                法      官  林健彥
                                法      官  謝肅珍
以上正本證明與原本無異。
本件不得抗告。
中    華    民    國    97    年    3     月    13    日
                                書  記  官  蘇恒仁


司法院資訊處製作；財團法人民間司法改革基金會備份。
